---
title: "Remint 4"
author: "KP"
date: "`r Sys.Date()`"
output:
  html_document: default
  pdf_document: default
---

```{r setup, include = FALSE}

library(knitr)
library(dplyr)

independent <- 1 # knitting without the main script? (1 = yes)

both <- readRDS("Outputs/config.RDS")$both
```

```{r data upload, echo = FALSE, eval = (independent == 1)}
N <- readRDS("Outputs/config.RDS")$N
Nh <- readRDS("Outputs/config.RDS")$Nh
Ns <- readRDS("Outputs/config.RDS")$Ns
Nl <- readRDS("Outputs/config.RDS")$Nl

Subjects <- readRDS("Outputs/Subjects.RDS")

mPlot_STM <- readRDS("Outputs/analyses.RDS")$mPlot_STM
plot_STM <- readRDS("Outputs/analyses.RDS")$plot_STM
anova2waySTM <- readRDS("Outputs/analyses.RDS")$anova2waySTM
plot_STM_i <- readRDS("Outputs/analyses.RDS")$plot_STM_i
anova2waySTMitem <- readRDS("Outputs/analyses.RDS")$anova2waySTMitem
plot_STM_s <- readRDS("Outputs/analyses.RDS")$plot_STM_s
anova2waySTMserial <- readRDS("Outputs/analyses.RDS")$anova2waySTMserial
mPlot_LTM <- readRDS("Outputs/analyses.RDS")$mPlot_LTM
plot_LTM <- readRDS("Outputs/analyses.RDS")$plot_LTM
anova2wayLTM <- readRDS("Outputs/analyses.RDS")$anova2wayLTM


```

#### Subjects: `r paste0(N, " (read aloud: ", Nh, ")")`
##### - Subjects in the SHORT condition: `r Ns`
##### - Subjects in the LONG condition: `r Nl`

#### Design:
- Replikacja Remint1 z czterema zamiast dwoma dystraktorami.
- Manipulacja (BETWEEN PARTICIPANTS) długością przerwy między dystraktorami (długa vs krótka)
- Badanie z anglojęzycznnymi bodźcami

#### Hipotezy:
##### **vanilla SOB-CS:**
- Spodziewamy się interakcji relatedness z długością: przy dłuższych przerwach efekt relatedness powinien być mniejszy\

##### **z perspektywy Remint 1:**
- Chcemy zobaczyć lepszą pamięć przy related distraction w miarach STM i LTM
- Spodziewamy się BRAKU interakcji między długością przerwy a rodzajem dystrakcji

## Analyses

### STM
#### **Relatedness effect**
```{r STM_means, echo = FALSE}
mPlot_STM
```

---

#### **Two-way Anovas**
```{r, echo = FALSE, eval = (both == 1)}
# Serial accuracy ANOVA
plot_STM
anova2waySTM
```

---

```{r, echo = FALSE, eval = (both == 1)}
# Item scoring ANOVA
plot_STM_i
anova2waySTMitem
```

---

```{r, echo = FALSE, eval = (both == 1)}
# Serial accuracy ANOVA
plot_STM_s
anova2waySTMserial
```

---


### LTM
#### **Relatedness effect**
```{r, echo = FALSE}
mPlot_LTM
```

---

#### **Two-way Anova**
```{r, echo = FALSE, eval = (both == 1)}
plot_LTM
anova2wayLTM
```

---

## Individual Performance
```{r, echo = FALSE}
kable(Subjects %>% 
        ungroup() %>% 
        select(-c(honestyCheck, BlockCondition)))
```