---
title: "Remint 4"
author: "KP"
date: "`r Sys.Date()`"
output:
  html_document: default
  pdf_document: default
---


```{r libraries, include = FALSE}

library(knitr)
library(dplyr)

N <- readRDS("Outputs/config.RDS")$N
both <- readRDS("Outputs/config.RDS")$both

```

#### Subjects: `r N`

#### Design:
- Replikacja Remint1 z czterema zamiast dwoma dystraktorami.
- Manipulacja (BETWEEN PARTICIPANTS) długością przerwy między dystraktorami (długa vs krótka)
- Badanie z anglojęzycznnymi bodźcami

#### Hipotezy:
##### **vanilla SOB-CS:**
- Spodziewamy się interakcji relatedness z długością: przy dłuższych przerwach efekt relatedness powinien być mniejszy\

##### **z perspektywy Remint 1:**
- Chcemy zobaczyć lepszą pamięć przy related distraction w miarach STM i LTM
- Spodziewamy się BRAKU interakcji między długością przerwy a rodzajem dystrakcji

## Analyses

### STM
#### Relatedness effect
```{r STM_means, echo = FALSE}
mPlot_STM <- readRDS("Outputs/analyses.RDS")$mPlot_STM
mPlot_STM
```

#### Two-way Anovas
```{r, echo = FALSE, eval = (both == 1)}
# Serial accuracy ANOVA
plot_STM <- readRDS("Outputs/analyses.RDS")$plot_STM
anova2waySTM <- readRDS("Outputs/analyses.RDS")$anova2waySTM

plot_STM
anova2waySTM
```

```{r, echo = FALSE, eval = (both == 1)}
# Item scoring ANOVA
plot_STM_i <- readRDS("Outputs/analyses.RDS")$plot_STM_i
anova2waySTMitem <- readRDS("Outputs/analyses.RDS")$anova2waySTMitem

plot_STM_i
anova2waySTMitem
```

```{r, echo = FALSE, eval = (both == 1)}
# Serial accuracy ANOVA
plot_STM_s <- readRDS("Outputs/analyses.RDS")$plot_STM_s
anova2waySTMserial <- readRDS("Outputs/analyses.RDS")$anova2waySTMserial

plot_STM_s
anova2waySTMserial
```


### LTM
#### Relatedness effect
```{r, echo = FALSE}
mPlot_LTM <- readRDS("Outputs/analyses.RDS")$mPlot_LTM
mPlot_LTM
```

#### Two-way Anova
```{r, echo = FALSE, eval = (both == 1)}
plot_LTM <- readRDS("Outputs/analyses.RDS")$plot_LTM
anova2wayLTM <- readRDS("Outputs/analyses.RDS")$anova2wayLTM

plot_LTM
anova2wayLTM
```

### Individual Means
```{r, echo = FALSE}
Subjects <- readRDS("Outputs/Subjects.RDS")
print(Subjects, n = nrow(Subjects))
```