---
title: "Remint 4"
author: "KP"
date: "`r Sys.Date()`"
output:
  html_document: default
  pdf_document: default
---


```{r libraries, include = FALSE}

library(knitr)
library(dplyr)

N <- readRDS("Outputs/config.RDS")$N
both <- readRDS("Outputs/config.RDS")$both

```

#### Subjects: `r N`

#### Design:
- Replikacja Remint1 z czterema zamiast dwoma dystraktorami.
- Manipulacja (BETWEEN PARTICIPANTS) długością przerwy między dystraktorami (długa vs krótka)
- Badanie z anglojęzycznnymi bodźcami

#### Hipotezy:
##### **vanilla SOB-CS:**
- Spodziewamy się interakcji relatedness z długością: przy dłuższych przerwach efekt relatedness powinien być mniejszy\

##### **z perspektywy Remint 1:**
- Chcemy zobaczyć lepszą pamięć przy related distraction w miarach STM i LTM
- Spodziewamy się BRAKU interakcji między długością przerwy a rodzajem dystrakcji

## Analyses

### STM
```{r tests stm}

mPlot_STM <- readRDS("Outputs/mPlot_STM.RDS")

if (both == 1) {

  # Serial accuracy ANOVA
  anova2waySTM
  plot_STM
  # Item scoring ANOVA
  anova2waySTMitem
  plot_STM_i
  
  # Serial accuracy ANOVA
  anova2waySTMserial
  plot_STM_s

}

# Means
mPlot_STM
```

### LTM
```{r tests ltm}
mPlot_LTM <- readRDS("Outputs/mPlot_LTM.RDS")

if (both == 1) {

  # ANOVA
  anova2wayLTM
  plot_LTM

}

# Means
mPlot_LTM
```

### Individual Means
```{r}
Subjects <- readRDS("Outputs/Subjects.RDS")
print(Subjects, n = nrow(Subjects))
```